# 年中内收购子公司的合并处理

提问人：xuzhenm 时间：2018-01-27 17:57:30
陈版，您好，咨询您一个问题，有关非同一控制下年中收购子公司，收购前本年净利润的处理方法 背景:假设 2017 年 9 月 1 日，a公司收购b公司100%股权，合并成本 1000 万，b公司为 2017 年 5 月成立， 17 年 9 月被a公司收购， 2017 年 12 月 31 日，b公司净资产如下：
实收资本 700 万，未分配利润-200万，所有者权益合计 500 万； 在购买日，资产与负债评估增值 200 万；9-12月份，b公司按公允价值持续计量实现的净利润-100万，那在 17 年年末抵消的时候，确认投资 收益是确认9-12月份的还是确认全年的？另外，抵消投资收益的时候是按b公司全年实现的净利润抵消还是9-12月份的？下年的抵消分录中，抵消投资收益时，用的年初未分配利润是子公司去年年末的数还是去年9-12月份收购后子公司实现的净利润？

回答人：chenyiwei
1 、如果合并报表编制时模拟权益法，则权益法模拟的投资收益和对应的合并抵销的投资收益都仅仅是购买日至年末期间的金额；
2 、下一年度抵销分录中的年初未分配利润金额根据本年度抵销分录金额对下年初未分配利润的影响滚动确定。